【裁判字號】    89,易,3566
【裁判日期】    891101
【裁判案由】    妨害公務
【裁判全文】
臺灣板橋地方法院刑事判決                        八十九年度易字第三五六六號
    公  訴  人  臺灣板橋地方法院檢察署檢察官
    被      告  甲○○
右列被告因妨害公務案件，經檢察官提起公訴（八十九年度偵字第一三五０四號），
本院判決如左：
    主  文
甲○○於公務員依法執行職務時，當場侮辱，處有期徒刑參月，如易科罰金，以參佰
元折算壹日。
    事  實
一、甲○○因於民國（下同）八十九年七月十五日九時許，在台北縣樹林市○○路一
    一一巷三九號六樓住處，因故與其前妻乙○○發生爭執，竟基於普通傷害之故意
    ，出手毆打乙○○，致乙○○受有身體多處受傷等傷害（傷害部分業經撤回告訴
    ，已由檢察官另為不起訴處分確定），經台北縣警察局樹林分局樹林派出所警員
    據報前往處理後，由警員到場查獲，將甲○○帶回台北縣警察局樹林分局樹林派
    出所偵訊，詎甲○○於八十九年七月十五日十二時許，竟基於侮辱公務員之犯意
    ，在台北縣警察局樹林分局樹林派出所內，對於當時在台北縣警察局樹林分局樹
    林派出所內依法執行職務具有公務員身分之十餘位警員，口出穢言，對於在場之
    警員辱罵稱：「你們這些警察處理不公，幹你娘」等語，當場予以侮辱。
二、案經台北縣警察局樹林分局報請台灣板橋地方法院檢察署檢察官偵查起訴。
    理  由
一、訊據被告甲○○矢口否認有上開犯行，辯稱：伊並未辱罵警員云云。然查：
（一）右揭事實，業據被告於警訊於警訊中自白不諱，其供稱：「（問：你被帶回派
      出所後有無大罵三字經，及四處咆哮？）有，但是是因警員而起，（問：為何
      因警員而導致你大罵三字經及四處咆哮？）因為我報案該員警不受理且當眾吃
      芭樂讓我看了很不滿才會罵三字經」、「（問：你於中午十二時許，有無對樹
      林派出所內眾多執行職務之員警辱罵三字經？針對何人辱罵？）有，沒有針對
      任何人，只是一時情緒宣洩，（問：你罵何語？）『幹你娘』台語等語，（問
      ：你為何要罵員警三字經？）因我與同居人乙○○發生爭吵，且亦有飲酒，故
      情緒一時失控才會辱罵三字經，並無其他之用意」等語綦詳，此有被告之第一
      次及第二次警訊筆錄在卷可稽（見警卷第一頁反面至第二頁正面、第三頁反面
      ）。且被告於檢察官第一次偵查訊問時，復不否認有於右揭時間地點辱罵派出
      所警員之情事，而僅稱係一時情緒反應等語（見偵卷第四頁正面及反面）。
（二）復經證人乙○○於警訊時證述綦詳，其證稱：「甲○○係於今日上午九時多喝
      醉返回住處開始大吵大鬧，並搗毀家具擺設，我制止他卻遭其毆打頭部並掐脖
      子，且我當時手上抱著我與其婚生之子楊智皓，楊智皓亦遭波及打到頭部，．
      ．．（問：甲○○被帶回派出所後其有何言行？）甲○○被警方帶回樹林派出
      所後對我大聲斥罵，我不理他，甲○○遂大聲對著不特定人大罵三字經（幹你
      娘）等等，警方遂立即制止，但甲○○仍不斷大罵你們這些警察處理不公幹你
      娘等三字經」等語（見警卷第八頁反面、第九頁反面），核與被告上開自白相
      符。
（三）另證人即在場之警員陳榮村於偵查中結證證稱：「甲○○於派出所內揚言你們
      這些警察，我又沒有做什麼事，你們就把我抓來，然後即辱罵三字經」等語，
      亦核與被告上開於警訊中之自白及證人乙○○於警訊中之證述情節相符。
（四）至證人乙○○嗣於偵查中雖改稱：被告甲○○並未口出三字經云云。惟查，證
      人乙○○與被告原為夫妻關係，於八十八年結婚，八十九年三月四日離婚，二
      人育有楊智皓，現仍同居於台北縣樹林市○○路一一一巷三九號六樓住處，業
      據證人乙○○於警訊中陳明在卷，且有被告之戶籍謄本一份足憑，證人乙○○
      對於被告侮辱公務員之情形已於警訊中證述詳實如前，其事後於偵查中翻異前
      詞，要屬事後迴護被告之詞，委無足採。另證人蔡曉萍雖於檢察官偵訊中結證
      證稱伊並未於派出所內聞見甲○○辱罵現場之員警等語，然被告係於八十九年
      七月十五日十二時許，在台北縣警察局樹林分局樹林派出所對於員警口出穢言
      公然予以侮辱，證人蔡曉萍則係於八十九年七月十五日下午二、三時許，始前
      往台北縣警察局樹林分局樹林派出所，已據期於偵查中結證無訛，是於證人蔡
      曉萍前往台北縣警察局樹林分局樹林派出所之際，被告侮辱公務員之犯行早已
      完成，證人蔡曉萍自不可能聞見被告有無口出穢言之行為，證人蔡曉萍之證言
      尚難據為有利被告之認定，併此敘明。
（五）此外，復有陳榮村警員所書立之報告書一份（見警卷第十一頁正面），及被告
      甲○○之警訊錄音帶一捲存卷可按。
（五）被告雖執前開情詞為辯，然經本院當庭勘驗被告之二次警訊錄音帶結果，核與
      被告之警訊筆錄相符，且被告確實於警訊中有坦承對警察辱罵三字經，亦經本
      院勘驗屬實並記明於八十九年十月二十四日審判筆錄在卷足考。被告復當庭承
      認警訊錄音帶確實係其所講的無誤，並對於本院所提示證人乙○○之警訊證言
      ，就證述被告侮辱公務員部分，當庭表示並無意見，此亦有本院上開審判筆錄
      可稽。被告於本院翻異前詞，改稱並未辱罵警員三字經云云，無非事後卸責之
      虛詞，殊難值採。本件事證明確，被告犯行洵堪認定。
二、核被告甲○○所為，係犯刑法第第一百四十條第一項前段侮辱公務員罪。爰審酌
    被告智識程度、素行、犯罪動機、目的、手段、所生損害及犯後於偵審中否認，
    態度欠佳等一切情狀，量處如主文所示之刑，並諭知易科罰金之折算標準。
據上論斷，應依刑事訴訟法第二百九十九條第一項前段，刑法第一百四十條第一項前
段、第四十一條，罰金罰鍰提高標準條例第一條前段、第二條，判決如主文。
本案經檢察官彭聖斐到庭執行職務
中      華      民      國    八十九    年     十一     月      一      日
                                      臺灣板橋地方法院刑事第五庭
                                          法  官  陳  翠  琪
右正本證明與原本無異。
如不服本判決，應於判決送達後十日內，向本院提出上訴狀。
                                          書記官  曹  秋  冬
中      華      民      國    八十九    年     十一     月      四      日
附錄本案論罪科刑法條全文
中華民國刑法第一百四十條
(侮辱公務員公署罪)
於公務員依法執行職務時，當場侮辱，或對於其依法執行之職務公然侮辱者，處六月
以下有期徒刑、拘役或一百元以下罰金。
對於公署公然侮辱者亦同。


司法院資訊處製作；財團法人民間司法改革基金會備份。
